【裁判字號】    99,交聲,338
【裁判日期】    990318
【裁判案由】    聲明異議
【裁判全文】
臺灣高雄地方法院交通事件裁定         99年度交聲字第338號
原處分機關  交通部公路總局高雄區監理所旗山監理站
代?表?人  郭政雄
異  議  人  甲○○
上列異議人因違反道路交通管理處罰條例案件，對於交通部公路
總局高雄區監理所旗山監理站於民國99年1 月22日所為之處分（
旗監違字第裁00-000000000號），聲明異議，本院裁定如下：
    主  文
異議駁回。
    理  由
一、異議意旨略以：異議人即受處分人甲○○前於民國98年2 月
    11日下午2 時37分、同年3 月30日晚上10時58分許，在新竹
    市○○路與文化街口、同市○道路與光華二街口，分別遭警
    以異議人有「闖紅燈」、「紅燈右轉」之違規行為，當場製
    單舉發，原處分機關依道路交通管理處罰條例第63條第3 項
    之規定，裁處異議人吊扣駕駛執照1 個月，並應參加道路交
    通安全講習；惟異議人已提出異議在案，原處分機關不察，
    逕為裁決，是違法、失職、擾民，為此依法聲明異議，請求
    撤銷原處分等語。
二、按汽車駕駛人（包括機器腳踏車），行經有燈光號誌管制之
    交岔路口闖紅燈者，處新臺幣1,800 元以上5,400 元以下罰
    鍰；前項紅燈右轉行為者，處新臺幣600 元以上1,800 元以
    下罰鍰；次按汽車駕駛人有道路交通管理處罰條例第53條情
    形者，除依原條款處罰鍰外，並記違規點數3 點；又汽車駕
    駛人在6 個月內，違規記點共達6 點以上者，吊扣駕駛執照
    1 個月；汽車駕駛人，依道路交通管理處罰條例第63條第3
    項前段規定受吊扣駕駛執照處分，應接受道路交通安全講習
    ，道路交通管理處罰條例第24條第1 項第5 款、第53條、第
    63第1 項第3 款、第3 項前段分別訂有明文。
三、按「違反本條例之行為，由下列機關處罰之：一、第12條至
    第68條由公路主管機關處罰」、「本條例所定罰鍰之處罰，
    受處罰人接獲違反道路交通管理事件通知單後，於15日內得
    不經裁決，逕依第92條第3 項之罰鍰基準規定，向指定之處
    所繳納結案」，道路交通管理處罰條例第8 條第1 項第1款
    、第9 條第1 項分別訂有明文。次按道路交通違規罰鍰自動
    繳納須知第6 點規定：「違反道路交通管理事件之行為人依
    第2 點至第4 點之方式繳納罰鍰者，如違規行為依道路交通
    管理處罰條例第63條之規定應予記點或依道路交通安全講習
    辦法之規定應接受講習者，由有關機關另行依規定處理」；
    違反道路交通管理事件統一裁罰基準及處理細則第48條第3
    項、第47條復規定：「前二項違反行為，依法規應併執行罰
    鍰及其他處分者，處罰機關於收到其繳納之罰鍰後，應逕行
    裁決該其他處分，並於裁決書處罰主文註明罰鍰已收繳，送
    達受處分人」、「汽車所有人、駕駛人違反道路交通管理事
    件，依本條例第63條至第68條規定，對於汽車重領牌照限制
    ，及汽車違規紀錄、駕駛人違規記點或有重考駕駛執照限制
    者，處罰機關應併引用該法條規定裁決之。」從而，汽車駕
    駛人違反道路交通管理處罰條例規定，得於接獲通知單後，
    不經裁決，向指定之處所，逕依裁罰基準執行並自動繳納罰
    鍰結案；惟若依同條例第63條至第68條規定並應予違規記點
    或吊扣駕照等其他處分者，公路主管機關仍應於收到繳納之
    罰鍰後，逕行裁決其他處分，並送達於受處分人，方屬適法
    。
四、經查：異議人即受處分人甲○○前於民國98年2 月11日下午
    2 時37分、同年3 月30日晚上10時58分許，在新竹市○○路
    與文化街口、同市○道路與光華二街口，分別遭警以異議人
    有「闖紅燈」、「紅燈右轉」之違規行為，當場製單舉發，
    異議人於到案日前逕自繳納罰款後，原處分機關前未先裁決
    ，逕行裁處吊扣異議人駕駛執照，而為本院98年度交聲字第
    1522號裁定撤銷原處分後，復依前揭規定，先依道路交通管
    理處罰條例第53條第1 項、第2 項第63條之規定，各裁處異
    議人罰鍰2,700 元、900 元，各記違規點數3 點，並各註記
    罰鍰已繳納一節，有交通部公路總局高雄區監理所旗山監理
    站98年9 月3 日旗監違字第裁85-E00000000及85-E00000000
    號裁定、新竹市警察局98年3 月30日竹市警交字第E0000000
    0 號、98年2 月11日竹市警交字第-E00000000號舉發違反道
    路交通管理事件通知單影本、本院98年度交聲字第1522號裁
    定影本各1 份、送達證書影本2 紙在卷可稽，並經本院調閱
    本院98年度交聲字第1522號卷宗核閱屬實，足見原處分機關
    前揭裁處並無悖法，益徵異議人確於6 個月內，其駕駛執照
    違規記點共達6 點以上。另按聲明異議，無停止執行之效力
    ，道路交通案件處理辦法第15條訂有明文，是異議人前提出
    聲明異議案件（本院98年度交聲字第2732號），雖仍在抗告
    中（臺灣高等法院高雄分院99年度交抗字第99號），未予確
    定，是原處分機關逕為本件裁決，亦未違法。基此，原處分
    機關乃再依道路交通管理處罰條例第63條第3 項之規定，裁
    處異議人吊扣駕駛執照1 個月，並應參加道路交通安全講習
    等情，有交通部公路總局高雄區監理所旗山監理站99年1 月
    22日旗監違字第裁00 -000000000 號裁定、送達證書影本各
    1 份在卷可參，原處分機關前揭裁處，於法有據，亦無不當
    ，異議人執前開情詞聲明異議，為無理由，應予駁回。
五、據上論斷，依道路交通案件處理辦法第19條，裁定如主文。
中    華    民    國    99    年    3     月    18    日
                              交通法庭法  官  謝枚霏
以上正本證明與原本無異。
如不服本裁定，應於收受送達後5 日內向本院提出抗告狀。
中    華    民    國    99    年    3     月    18    日
                                      書記官  楊馥如

司法院資訊處製作；財團法人民間司法改革基金會備份。
